臺灣桃園地方法院刑事判決
110年度審原交易字第60號
公  訴  人  臺灣桃園地方檢察署檢察官
被      告  陳賢保




指定辯護人  本院公設辯護人  王暐凱
上列被告因公共危險案件，經檢察官提起公訴（110年度偵字第3
6022），被告於本院準備程序進行中，就被訴事實為有罪之陳述
，經本院告知簡式審判程序意旨，並聽取當事人意見後，裁定依
簡式審判程序審理，判決如下：
    主  文
陳賢保犯不能安全駕駛動力交通工具罪，處有期徒刑伍月，如易
科罰金，以新臺幣壹仟元折算壹日。
    事實及理由
一、本案犯罪事實及證據，除將犯罪事實欄一第1至4行「前因公
    共危險等案件，經臺灣士林地方法院以108年度聲字第1066
    號裁定應執行有期徒刑1年8月確定，於民國109年5月26日縮
    短刑期假釋出監，於109年12月15日假釋期滿未經撤銷，視
    為已執行完畢」等文句刪除，另於證據部分補充「被告陳賢
    保於本院審理時之自白」外，其餘均引用起訴書之記載（如
    附件）。
二、新舊法比較：
    按行為後法律有變更者，適用行為時之法律。但行為後之  
    法律有利於行為人者，適用最有利於行為人之法律。刑法  
    第2 條第1 項定有明文。經查，被告行為後，刑法第185   
     條之3 第1 項之規定業於民國111 年1 月28日修正公布， 
     並自同月30 日生效施行，修正前刑法第185 條之3 第1 項
      規定：「駕駛動力交通工具而有下列情形之一者，處2 年
      以下有期徒刑，得併科20萬元以下罰金」，修正後則規定
      ：「駕駛動力交通工具而有下列情形之一者，處3 年以下
      有期徒刑，得併科30萬元以下罰金」，已將法定刑自「2
    年  以下有期徒刑，得併科20萬元以下罰金」，提高為「3 
    年  以下有期徒刑，得併科30萬元以下罰金」，經比較新、
    舊  法結果，自以修正前之規定對被告較為有利，依刑法第
    2    條第1 項前段規定，被告本件犯行應仍適用行為時即
    修正  前刑法第185 條之3 第1 項規定處罰。
三、論罪科刑：
  ㈠核被告所為，係犯修正前刑法第185 條之3 第1 項第1 款之
    不能安全駕駛動力交通工具罪。
  ㈡至查被告雖有如前所載之科刑及執行紀錄，有臺灣高等法院
    被告前案紀錄表在卷可佐。然其假釋期滿迄今未逾3 年，尚
    難排除其於此期間內有因假釋中故意更犯罪而受有期徒刑以
    上刑之宣告之可能。而被告上揭假釋現既仍有遭撤銷之可能
    ，則其假釋若一經撤銷，依刑法第79條第1 項但書規定，即
    不能逕認前開應執行之刑業已執行完畢。是依有疑利歸被告
    之法理，被告於本案之犯行，宜不予認定構成累犯。
  ㈢爰以行為人之責任為基礎，審酌被告漠視政府對酒後不駕駛
    動力交通工具之法令宣導，罔顧自己之生命、身體，更不顧
    公眾往來與其他用路人之安全，依舊貿然於酒後駕車上路，
    顯見其輕忽酒後駕車所造成之潛在危險性，法治觀念薄弱。
    且被告前已觸犯2次刑法第185條之3公共危險罪，而分經法
    院判處罪刑在案。竟仍不知警惕，一再漠視法律禁令，又第
    3次再犯本案，實屬不該。併衡酌被告本案吐氣所含酒精濃
    度分別為每公升0.49毫克，暨其犯後坦承犯行，態度尚可，
    及其曾有肇事逃逸之前科素行（參臺灣高等法院被告前案紀
    錄表）等一切情狀，量處如主文所示之刑，並諭知易科罰金
    之折算標準。
四、應適用之法條：
　　刑事訴訟法第273 條之1 第1 項、第299 條第1 項前段、第
    310 條之2 、第454 條第2 項，刑法第2 條第1 項前段、修
    正前刑法第185 條之3 第1 項第1 款、刑法第47條第1 項、
    第41條第1項前段，刑法施行法第1 條之1 第1 項。
五、如不服本判決應於收受判決後20日內向本院提出上訴書狀，
    並應敘述具體理由。其未敘述上訴理由者，應於上訴期間屆
    滿後20日內向本院補提理由書（均須按他造當事人之人數附
    繕本）「切勿逕送上級法院」。
本案經檢察官劉仲慧到庭執行職務。
中　　華　　民　　國　　111 　年　　7 　　月　　11　　日
                    刑事審查庭    法  官  呂曾達
以上正本證明與原本無異。
如不服本判決應於收受判決後20日內向本院提出上訴書狀，並應
敘述具體理由。其未敘述上訴理由者，應於上訴期間屆滿後20日
內向本院補提理由書(均須按他造當事人之人數附繕本)「切勿逕
送上級法院」。 
    　　　　　　　　　　　　　　　書記官　楊淨雲
中　　華　　民　　國　　111 　年　　7 　　月　　12　　日
附錄本案論罪科刑依據之法條：
修正前中華民國刑法第185 條之3 第1 項
駕駛動力交通工具而有下列情形之一者，處2 年以下有期徒刑，
得併科20萬元以下罰金：
一、吐氣所含酒精濃度達每公升0.25毫克或血液中酒精濃度達百
    分之0.05以上。
二、有前款以外之其他情事足認服用酒類或其他相類之物，致不
    能安全駕駛。
三、服用毒品、麻醉藥品或其他相類之物，致不能安全駕駛。
附件：
臺灣桃園地方檢察署檢察官起訴書
                                    110年度偵字第36022號
　　被　　　告　陳賢保　男　43歲（民國00年0月00日生）
　　　　　　　　　　　　住○○市○里區○○路00號1樓
　　　　　　　　　　　　居桃園市○○區○○路000號2樓
　　　　　　　　　　　　國民身分證統一編號：Z000000000號
上列被告因公共危險案件，已經偵查終結，認應提起公訴，茲將
犯罪事實及證據並所犯法條分敘如下：
　　　　　犯罪事實
一、陳賢保前因公共危險等案件，經臺灣士林地方法院以108年
    度聲字第1066號裁定應執行有期徒刑1年8月確定，於民國10
    9年5月26日縮短刑期假釋出監，於109年12月15日假釋期滿
    未經撤銷，視為已執行完畢。詎其猶不知悔改，於110年9月
    1日中午12時許起至同日下午1時許止，在桃園市龜山區文工
    一路某工地飲用啤酒4罐，明知飲酒後已達不能安全駕駛動
    力交通工具之程度，仍基於酒後駕駛動力交通工具犯意，於
    同日下午5時許，自該處騎乘車牌號碼000-000號普通重型機
    車離去。嗣於同日下午5時5分許，行經桃園市龜山區樂善二
    路與文吉路交岔路口為警攔檢盤查，並於同日下午5時10分
    許，測得陳賢保吐氣所含酒精濃度達每公升0.49毫克，而查
    知上情。
二、案經桃園市政府警察局龜山分局報告偵辦。
　　　　　證據並所犯法條
一、上揭犯罪事實，業據被告陳賢保於警詢、偵查中坦承不諱，
    並有財團法人台灣商品檢測驗證中心呼氣酒精測試器檢定合
    格證書、桃園市政府警察局舉發違反道路交通管理事件通知
    單、酒測單、車輛詳細資料報表等件在卷可稽，被告犯嫌堪
    以認定。
二、核被告所為，係犯刑法第185條之3第1項第1款之酒後駕駛動
    力交通工具罪嫌。又被告前曾受如犯罪事實欄所載之有期徒
    刑執行完畢，有刑案資料查註紀錄表在卷可稽，5年以內故
    意再犯本件有期徒刑以上之罪，為累犯，請審酌依刑法第47
    條第1項規定加重其刑。
三、依刑事訴訟法第251條第1項提起公訴。
  　此　致
臺灣桃園地方法院
中　　華　　民　　國　 110　　年　　11　　月　　3 　　日
                          檢　察　官  吳建蕙
本件證明與原本無異　　
中　　華　　民　　國　 110　　年　  11　　月　　12    日
                          書  記  官  吳文琳
所犯法條:
中華民國刑法第185條之3
駕駛動力交通工具而有下列情形之一者，處二年以下有期徒刑，
得併科二十萬元以下罰金：
一、吐氣所含酒精濃度達每公升零點二五毫克或血液中酒精濃度
    達百分之零點零五以上。
二、有前款以外之其他情事足認服用酒類或其他相類之物，致不
    能安全駕駛。
三、服用毒品、麻醉藥品或其他相類之物，致不能安全駕駛。
因而致人於死者，處三年以上十年以下有期徒刑；致重傷者，處
一年以上七年以下有期徒刑。
曾犯本條或陸海空軍刑法第五十四條之罪，經有罪判決確定或經
緩起訴處分確定，於五年內再犯第一項之罪因而致人於死者，處
無期徒刑或五年以上有期徒刑；致重傷者，處三年以上十年以下
有期徒刑。